src/fst/morphology/affixes/verbs.lexc
LEXICON v1_tietaa !!≈ * **@CODE@** tietää-lexicon because of changes in diftong (tiän>tiesin)
+V+Inf:et%>^A^A KK ;
+V+Act+Ind+Prs+Sg1:^A%>n K ;
+V+Act+Ind+Prs+Sg2:^A%>t K ;
+V+Act+Ind+Prs+Sg3:e%>t^A^A K ;
+V+Act+Ind+Prs+Pl1:^A%>m^A K ;
+V+Act+Ind+Prs+Pl2:^A%>tt^A K ;
+V+Act+Ind+Prs+Pl3:et%>^Av^A K ;
+V+Act+Ind+Prs+Pl3:e%>t^A^A K ;
+V+Act+Ind+Prs+Pl3:e%>th^A^An K ;
+V+Act+Ind+Prs+Pl3+Err/Orth:et%>^Av^At K ;
+V+Pass+Ind+Prs:e%>th^A^An K ;
+V+Act+Ind+Prs+ConNeg:^A K ;
+V+Pass+Ind+Prs+ConNeg:e%>t^A K ;

+V+Act+Ind+Prt+Sg1:es%>i3n K ;
+V+Act+Ind+Prt+Sg2:es%>i3t K ;
+V+Act+Ind+Prt+Sg3:es%>i3 K ; 
+V+Act+Ind+Prt+Pl1:es%>i3m^A K ;
+V+Act+Ind+Prt+Pl2:es%>i3tt^A K ;
+V+Act+Ind+Prt+Pl3:es%>i3t K ;
+V+Act+Ind+Prt+Pl3+Err/Orth:es%>i3v^A K ; 
+V+Act+Ind+Prt+Pl3+Err/Orth:es%>i3v^At K ; 
+V+Act+Ind+Prt+Pl3:e%>thiin K ;
+V+Pass+Ind+Prt:e%>thiin K ;
+V+Pass+Ind+Prt+ConNeg:^WG%>t^U K ;

+V+Act+Cond+Sg1:etä%>i4si4n K ; ! 
+V+Act+Cond+Sg1+Err/Orth:etä%>si4n K ; ! 
+V+Act+Cond+Sg2:etä%>i4si4t K ;
+V+Act+Cond+Sg2+Err/Orth:etä%>si4t K ;
+V+Act+Cond+Sg3:etä%>i4s K ;
+V+Act+Cond+Sg3+Err/Orth:etä%>s K ;
+V+Act+Cond+Pl1+Err/Orth:etä%>si4mm^A K ;
+V+Act+Cond+Pl1:etä%>i4si4mm^A K ;
+V+Act+Cond+Pl2:etä%>i4si4tt^A K ;
+V+Act+Cond+Pl2+Err/Orth:etä%>si4tt^A K ;
+V+Act+Cond+Pl3:etä%>i4si4t K ;
+V+Act+Cond+Pl3:etä%>i4si4vv^A K ; !HERE -v-
+V+Act+Cond+Pl3:etä%>i4si4v^A K ; !HERE -v-
+V+Act+Cond+Pl3+Err/Orth:etä%>si4t K ;
+V+Act+Cond+Pl3+Err/Orth:etä%>si4vv^A K ;
+V+Act+Cond+ConNeg:etä%>i4s K ;
+V+Pass+Cond:e%>tt^A%>i4s K ; 

+V+Inf+Tra:e%>^Akse PxK ;
+V+InfE+Ins:et%>^Aen K ;
+V+InfE+Ine:et%>^Aess^A K ;
+V+Pass+InfE+Ine:et%>^Aess^A K ; !CHECK
+V+InfMa+Ill:et^Am^HMET2h^A^An K ; ! a
+V+InfMa+Ill:et^Amh^A^An K ; ! a 
+V+InfMa+Ill:et%>h^V^Vn K ; !tiethään
+V+InfMa+Ine:et%>^Am^Ass^A K ;
+V+InfMa+Ela:et%>^Am^Ast^A K ;
+V+InfMa+Ade:et%>^Am^All^A K ;
+V+InfMa+Abe:et%>^Am^Att^A K ;

+V+Act+PrsPrc:etä%>v^A x3 ;
+V+Pass+PrsPrc:e%>tt^Av^A x3 ; 

+V+Act+PrfPrc+Sg+Nom:e%>^N^U K ; 
+V+Act+PrfPrc+Sg+Nom+Err/Orth:e%>^N^Ut K ; 
+V+Act+PrfPrc+Sg+Nom:et%>^A^N^U K ; 
+V+Act+PrfPrc+Pl+Nom:e%>hneet K ;
+V+Act+PrfPrc+Pl+Nom:e%>nheet K ; !Ta bort pga nedan?
+V+Act+PrfPrc:e%>nhee ptc_obl ;!Test 31/8
+V+Act+PrfPrc+Pl+Nom:et%>^Ahneet K ; 
+V+Act+PrfPrc+Pl+Nom:et%>^Anheet K ;
+V+Pass+PrfPrc+Sg+Nom:e%>tt^U K ; 
+V+Pass+PrfPrc+Pl+Nom:e%>t^Ut K ; 
+V+Neg+Act+Imprt+ConNeg+Sg2:ä K ;
+V+Neg+Act+Imprt+ConNeg+Pl2:etä%>kö K; 

+V+Act+Imprt+Sg2:ä # ;
+V+Act+Imprt+Sg:ä%>kh^O^On # ;
! Pl 1 borda vara presens Pl1 !Check
+V+Act+Imprt+Pl2:etä%>k^A^A # ;
+V+Act+Imprt+Pl3:ä%>kh^O^Ot # ;
+V+AgPrc:et%>^Am^A K ;

! ! Derivation
+V+Der/minen:etämi nen ;

LEXICON v1  !!≈ * **@CODE@** sanoa, lukea, antaa:anta  GOLD
+V+Inf:%>^A KK ;
+V+Act+Ind+Prs+Sg1:^WG%>n K ;
+V+Act+Ind+Prs+Sg2:^WG%>t K ;
+V+Act+Ind+Prs+Sg3:%>^V K ;
+V+Act+Ind+Prs+Pl1:^WG%>m^A K ;
+V+Act+Ind+Prs+Pl1+Err/Orth:^WG%>mm^A K ; 
+V+Act+Ind+Prs+Pl2:^WG%>tt^A K ;
+V+Act+Ind+Prs+Pl3:%>^V K ;
+V+Act+Ind+Prs+Pl3:%>v^A K ;
+V+Act+Ind+Prs+Pl3:^AE^WG%>th^A^An K ;
+V+Act+Ind+Prs+Pl3+Err/Orth:%>v^At K ;

+V+Pass+Ind+Prs:^AE^WG%>th^A^An K ;
+V+Act+Ind+Prs+ConNeg:^WG K ;

+V+Act+Ind+Prt+Sg1:^WG%>i3n K ;
+V+Act+Ind+Prt+Sg2:^WG%>i3t K ;
+V+Act+Ind+Prt+Sg3:%>i8 K ; ! genererar anto
+V+Act+Ind+Prt+Sg3:%>i3 K ; ! genererar tunsi men också antoi
+V+Act+Ind+Prt+Pl1:^WG%>i3m^A K ;
+V+Act+Ind+Prt+Pl2:^WG%>i3tt^A K ;
+V+Act+Ind+Prt+Pl3:^WG%>i3t K ; !Generera alltid denna form först, vanligast!
+V+Act+Ind+Prt+Pl3+Err/Orth:%>i3v^A K ; 
+V+Act+Ind+Prt+Pl3+Err/Orth:%>i3v^At K ; !
+V+Act+Ind+Prt+Pl3:^AE^WG%>thiin K ;

+V+Pass+Ind+Prt:^AE^WG%>thiin K ;
+V+Neg+Act+Imprt+ConNeg+Sg2:^WG # ; !plus älä (älä anna)
+V+Neg+Act+Imprt+ConNeg+Pl2:%>k^O # ; !plus älä (älkää antako)

+V+Act+Imprt+Sg2:^WG # ;
+V+Act+Imprt+Sg2+Err/Orth: # ; !anta
+V+Act+Imprt+Sg:%>kh^O^On # ; !CHECK all verbgroups -- when used?
+V+Act+Imprt+Pl2:%>k^A^A # ;
+V+Act+Imprt+Pl3:%>kh^O^Ot # ; !CHECK all verbgroups -- when used?

+V+Act+PrfPrc+Sg+Nom:%>^N^U K ;
+V+Act+PrfPrc+Sg+Nom+Err/Orth:%>^N^Ut K ;
+V+Act+PrfPrc:%>^Nhee x3_oblique ; 
+V+Act+PrfPrc+Pl+Nom:%>n^HMET2%>heet K;
+V+Pass+PrfPrc+Sg+Nom:^AE^WG%>tt^U K ; 
+V+Pass+PrfPrc+Pl+Nom:^AE^WG%>t^Ut K ; 

+V+Act+Cond+Sg1:%>i4sin K ; !tuntisin
+V+Act+Cond+Sg1+Err/Orth:%>^E2Isin K ; 
+V+Act+Cond+Sg2:%>i4sit K ;
+V+Act+Cond+Sg2+Err/Orth:%>^E2Isit K ;
+V+Act+Cond+Sg3:%>i4s K ;
+V+Act+Cond+Sg3+Err/Orth:%>^E2Is K ;
+V+Act+Cond+Sg3+Err/Orth:%>i4si K ; 
+V+Act+Cond+Sg3+Err/Orth:%>^E2Isi K ; 
+V+Act+Cond+Pl1:%>i4simm^A K ;
+V+Act+Cond+Pl1+Err/Orth:%>^E2Isimm^A K ;
+V+Act+Cond+Pl1+Err/Orth:%>i4sim^A K ; 
+V+Act+Cond+Pl1+Err/Orth:%>^E2Isim^A K ; 
+V+Act+Cond+Pl2:%>i4sitt^A K ;
+V+Act+Cond+Pl2+Err/Orth:%>^E2Isitt^A K ;
+V+Act+Cond+Pl3:%>i4sit K ;
+V+Act+Cond+Pl3+Err/Orth:%>i4siv^A K ;
+V+Act+Cond+Pl3:%>i4sivv^A K ; 
+V+Act+Cond+Pl3:%>i4siv^A K ; 
+V+Act+Cond+Pl3+Err/Orth:%>^E2Isit K ;
+V+Act+Cond+Pl3+Err/Orth:%>^E2Isiv^A K ;
+V+Act+Cond+Pl3+Err/Orth:%>^E2Isivv^A K ; 

+V+Pass+Cond:^AE^WG%>tt^A%>^E2Iis K ;  !+V+Pass+Cond+ConNeg but CHECK dictionary link
+V+Pass+Cond+Err/Orth:^AE^WG%>tt^A%>s K ; 
+V+Pass+Cond+ConNeg:^AE^WG%>tt^A%>^E2Iis K ; 

+V+InfE+Ine:%>^E2Iess^A K ;
+V+Pass+InfE+Ine:%>^E2Iess^A K ; !CHECK
+V+InfMa+Ela:%>m^Ast^A K ;
+V+InfMa+Ill:%>^HMET2mh^A^An K ; !
+V+InfMa+Ill:^HMETA%>h^V^Vn K ; !isthuun, seishoon, laulhaan
+V+InfMa+Ill:^HMET2%>h^V^Vn K ; !lauhlaan
+V+InfMa+Ill:%>mh^A^An K ; ! generate short formen last!
+V+InfMa+Ade:%>m^All^A K ; 
+V+InfMa+Abe:%>m^Att^A K ;
+V+InfMa+Ine:%>m^Ass^A K ;
+V+InfE+Ins:%>^E2Ien K ;

!! DERIVATION and PARTICIPFORMS
+V+Der/minen:mi nen ; 
+V+Act+PrsPrc:%>v^A x3 ;
+V+Pass+PrsPrc+Err/Orth:^AE^WG%>tt^Av^A x3 ; 
+V+Pass+PrsPrc+Err/Orth:^AE^WG%>tt^Avv^A x3 ; 
+V+Pass+PrsPrc:^AE^WG%>tt^Av^A x3 ; 
+V+AgPrc:%>m^A K ;

!! Forms not used in dictionary
+V+Pass+Ind+Prs+ConNeg:^WG%>t^A K ; !"ei annetta" CHECK a>e
+V+Pass+Ind+Prt+ConNeg:^WG%>t^U K ; !"ei annettu" CHECK a>e
+V+Act+Cond+ConNeg:%>^E2Iisi K ; !CHECK EK same as +V+Act+Cond+Sg3?
+V+Inf+Tra:%>^Akse PxK ; !CHECK EK used?


LEXICON v1_var  !!≈ * **@CODE@** !Test mahtaa>mahtan & mahan !TBC - where does it occur?
v1 ;
+V+Act+Ind+Prs+Sg1:%>n K ;
+V+Act+Ind+Prs+Sg2:%>t K ;
+V+Act+Ind+Prs+Pl1:%>m^A K ;
+V+Act+Ind+Prs+Pl1+Err/Orth:%>mm^A K ; !kanske inte ska vara Err för längre verb??
+V+Act+Ind+Prs+Pl2:%>tt^A K ;
+V+Act+Ind+Prs+ConNeg: K ;
+V+Pass+Ind+Prs:^AE%>th^A^An K ;

+V+Act+Ind+Prt+Sg1:%>i3n K ; 
+V+Act+Ind+Prt+Sg2:%>i3t K ;
+V+Act+Ind+Prt+Pl1:%>i3m^A K ;
+V+Act+Ind+Prt+Pl2:%>i3tt^A K ;
